【裁判字號】    98,訴,3083
【裁判日期】    990326
【裁判案由】    損害賠償
【裁判全文】
臺灣臺中地方法院民事判決              98年度訴字第3083號
原      告  乙○○
被      告  丁○○(即劉怜郁).
            甲○○(即林亭亞).
            丙○○(即陳建州).
上列當事人間請求損害賠償事件，經本院於民國99年3月9日言詞
辯論終結，判決如下：
    主      文
被告應連帶給付原告新臺幣壹佰伍拾伍萬陸仟元，及被告丁○○
自民國九十七年七月十日起；被告甲○○自民國九十七年七月十
一日起；被告丙○○自民國九十七年七月二十三日起，均起至清
償日止按週年利率百分之五計算之利息。
訴訟費用由被告連帶負擔。
本判決於原告以新臺幣伍拾貳萬元為被告供擔保後，得假執行。
但被告甲○○以新臺幣壹佰伍拾伍萬陸仟元為原告預供擔保，得
免為假執行。
    事實及理由
壹、程序事項：
    被告丁○○、丙○○經合法通知，均未於言詞辯論期日到場
    ，核無民事訴訟法第386條各款所列情形，爰依原告之聲請
    ，由其一造辯論而為判決。
貳、兩造爭執要旨：
一、原告主張：被告丁○○（原名劉怜郁，丙○○之妻）為華泰
    保險代理人股份有限公司（登記地址為臺中市○○區○○路
    4段696號18樓之1，實際營業地址為臺中市○○區○○路4段
    696號8樓之2，下稱「華泰公司」）及歐美國家資產管理股
    份有限公司（更名前為「歐美國際金融資訊顧問股份有限公
    司」，登記地址為臺中市○○區○○路4段696號18樓之1，
    實際營業地址為臺中市○○區○○路4段696號8樓之2，下稱
    「歐美公司」）之負責人，與其夫丙○○（原名陳建州，業
    經本院發布通緝，待通緝到案後，另行審結）共同經營華泰
    公司及歐美公司；甲○○（原名林亭亞，丙○○之女友）則
    受雇於華泰公司及歐美公司擔任業務，渠等均明知華泰公司
    及歐美公司並無美國摩根史坦利富聯合基金（Mogastalife
    Alliance Fund ）之投資商品，為詐取投資者之款項，竟共
    同基於行使偽造私文書及意圖為自己不法所有之概括犯意聯
    絡，由丙○○、甲○○負責對外招攬投資者購買美國摩根史
    坦利富聯合基金，丁○○負責財務管理之行為分擔模式，連
    續向投資者誆稱華泰公司及歐美公司代理美國摩根史坦利富
    集團公司（Mogastalife Investment Group LTD.）旗下之
    美國摩根史坦利富聯合基金，使投資者與國泰證券投資顧問
    股份有限公司（下稱國泰證券公司）代理之「摩根士丹利基
    金」（Morgan Stanley Sicav）發生混淆，並製作美國摩根
    史坦利富聯合基金商品特色等投資資料，佯稱上開基金係百
    分之百美國本土境內的金融商品，受美國聯邦法律直接管轄
    ，是30多年以來，首次由美國內華達州政府專案准許開放給
    予臺灣，主要以不動產債券基金的方式，百分之百資金投資
    給美國聯邦政府擔保（保本保息）之房利美、房地美、奇利
    美不動產抵押債券後，切割為基金方式，讓廣大臺灣之小額
    投資人有機會與大財團競相投資，摩根史坦利富聯合基金投
    資買賣美國政府不動產抵押債券，其本金與利息完全由美國
    政府擔保，並由美國最具公信力之信託契約或抵押債權再保
    公司Banker Insurance Services保險公司提供再擔保，與
    美國政府公債相同等級，百分之百安全穩當，配息穩定且優
    於定存，該債券更具有美國史坦普爾（Standard & Poor）
    評等之AAA最高評等，並由第一和第二順位的信託契約或抵
    押者共同來提供擔保，一方面保護投資人的本金，二方面為
    投資人謀取利潤，公司在收到投資人承購基金單位的款項時
    ，將在美國銀行開立專款帳戶，由GuillermoJ.Senmartin
    ,Esp（律師事務所）見證，並做為基金保管人，摩根史坦利
    富聯合基金對全體投資人負有受託責任，公司提供投資人本
    金將不會有所減損之保證，只需美金5,000元，7年期，每年
    保證固定收益率為7.2%（另向不同投資者分別佯稱2年期，
    每年保證固定收益率為4%；4年期，每年保證固定收益率為8
    %），每季配息1.6%，高於一般債券且優於定存，並偽造美
    國摩根史坦利富集團公司（Mogastalife InvestmentGrou p
    LTD.）之美國摩根史坦利富聯合基金承購書，供下列投資人
    填寫個人資料承購該基金，致下列投資人陷於錯誤，誤認華
    泰公司及歐美公司確有代理美國摩根史坦利富聯合基金，並
    與國泰證券公司代理之「摩根士丹利基金」發生混淆，只要
    投資該基金，不僅保證每季配息、每年固定收益，且絕對「
    保本保息」，受美國政府保障，而交付款項給丁○○或匯款
    至華泰公司或歐美公司下列帳戶內，丙○○等人並於投資者
    匯款後，偽造「Mogastalife Alliance Fund」購買基金憑
    證之私文書，並持以行使交予投資者作為購買基金之證明，
    以取信於投資者，足以生損害於投資者、美國摩根史坦利富
    集團公司（Mogastalife Investment Group LTD.）及代理
    「摩根士丹利基金」之國泰證券公司。於是，被告丙○○偕
    同甲○○於民國93年10月22日，至原告位於臺中縣大雅鄉○○村○○路花眉巷7之26號住處，向原告佯稱：投資美國摩
    根史坦利富聯合基金保證獲利等語，並交付「美國摩根史坦
    利富聯合基金商品特色」說明書，鼓吹原告投資，原告因而
    陷於錯誤，於同日在丙○○等人於不詳時、地偽造之美國摩
    根史坦利富聯合基金承購書上填寫個人承購基金資料後，在
    被告甲○○的陪同下，匯款新臺幣（以下未註明幣別者均同
    ）80萬元入華泰公司第一商業銀行北屯分行帳號00000000
    000號帳戶內，購買上開基金，並由甲○○開立華泰公司的
    保險費送金單作為購買基金之收款證明。而被告丙○○等人
    並於原告匯款後，於不詳時、地，偽造如附件壹所示之「Mo
    gastalife Alliance Fund」購買基金憑證之私文書（其上
    並偽造某經理人英文簽名署押），連同上開偽造之美國摩根
    史坦利富聯合基金承購書，持以行使交予乙○○，作為購買
    基金之證明，以取信於乙○○，足以生損害於乙○○、美國
    摩根史坦利富集團公司（Mogastalife Investment Group L
    TD.）及代理「摩根士丹利基金」之國泰證券公司。又被告
    丙○○偕同被告甲○○於94年9月25日，再度至原告住處，
    以事先擬具之投資建議書，向原告佯稱：如向金融機構分別
    貸款60萬元、100萬元後，投資美國摩根史坦利富聯合基金
    ，滿3年後贖回，可分別實賺12萬元、15萬元，致原告因而
    陷於錯誤，向中國信託商業銀行及新竹商業銀行分別貸得60
    萬元、30萬元後，以其中75萬6000元購買上開基金，並於同
    年10月15日在被告丙○○等人於不詳時、地偽造之美國摩根
    史坦利富聯合基金承購書上填寫個人承購基金資料後，將上
    開款項交付丁○○，並由丁○○開立華泰公司的保險費送金
    單作為購買基金之收款證明。而丙○○等人並於乙○○匯款
    後，於不詳時、地，偽造如附件貳所示「Mogastalife Alli
    ance Fund」購買基金憑證之私文書（其上並偽造某經理人
    英文簽名署押），連同上開偽造之美國摩根史坦利富聯合基
    金承購書，持以行使交予乙○○，作為購買基金之證明，以
    取信於乙○○，足以生損害於乙○○、美國摩根史坦利富集
    團公司（Mogastalife Investment Group LTD.）及代理「
    摩根士丹利基金」之國泰證券公司。以上，原告共因被告等
    人之不法侵權行為共損失1,556,000元，故依據民法地184
    條第1項前段之規定提起本件訴訟等語。並聲明：(1)被告連
    帶應給付原告1,556,000元，及自起訴狀繕本送達被告之翌
    日起至清償日止按週年利率百分之5計算之利息；(2)願供擔
    保，請准宣告假執行。
二、被告甲○○抗辯：其僅負責業務部分，況原告所述被詐騙金
    額共二筆，其僅接觸到一筆，刑事判決僅以其與被告丙○○
    為男女朋友關係即認為其全部都知情，此部分請依法公平審
    判等語。並聲明：(1)原告之訴及假執行之聲請均駁回。
    (2)如受不利判決，願供擔保請准宣告免為假執行。
三、被告丁○○、丙○○未於言詞辯論期日到場，亦未提出書狀
    作何聲明或陳述以供本院審酌。
參、得心證之理由：
一、原告主張其有投資80萬元、75萬6000元購買美國摩根史坦利
    富聯合基金，業據其提出購買80萬元、75萬6000元基金憑證
    、美國摩根史坦利富聯合基金商品特色、郵政跨行匯款申請
    書（原告匯款80萬元）、保險費送金單（被告甲○○經手原
    告購買基金之80萬元）、保險費送金單（被告丁○○經手原
    告購買基金之75萬6000元）、美國摩根史坦利富聯合基金承
    購書（原告購買80萬元、75萬6000元基金）、丙○○給原告
    之建議書（詳台中地方法院檢察署97年度偵字第13875號偵
    查卷第5至13頁）、美國摩根史坦利富集團公司（Mogastali
    fe Investment GroupLTD.）DM（詳外放證據）等為證，可
    信為真。
二、次查，觀諸乙○○係購買被告丙○○等人所稱之美國摩根史
    坦利富聯合基金，惟渠等所取得之購買基金憑證，卻有以美
    金計價及新臺幣計價2種不同的單位，已足啟人疑竇。再者
    ，依同案被害人林雯茜匯款50萬元入歐美公司帳號00000000
    000號帳戶，係為購買美國摩根史坦利富聯合基金，然上開
    款項於94年6月21日匯入上開帳戶後，卻始終無該筆50萬元
    提款或轉帳，以申購美國摩根史坦利富聯合基金之紀錄，有
    第一商業銀行北屯分行96年12月21日一北屯字第90085號，
    函附歐美公司帳號00000000000號帳戶基本開戶資料及資金
    往來明細表（詳同署96年度偵緝字第3132號偵查卷第69至11
    0頁）可證，且經臺灣臺中地方法院檢察署檢察官將被告丙○○等人交付林雯茜之購買基金憑證（與被告丙○○等人交
    付乙○○、王秋蒼、蔡英之購買基金憑證為相同格式），送
    請代理「摩根士丹利基金」之國泰證券公司確認結果，上開
    購買基金憑證，並非「摩根士丹利基金」之憑證，且摩根士
    丹利係於投資人提出憑證要求時，始配合出具基金之憑證等
    情，有該公司96年3月6日國泰投顧字第9603005號函暨檢附
    之「摩根士丹利基金」憑證（Morgan Stanley Sicav）附卷
    可稽（詳同署95年度偵字第27790號偵查卷第23至24頁）。
    足認被告丙○○、丁○○及甲○○確係向投資者誆稱華泰公
    司及歐美公司代理美國摩根史坦利富集團公司（
    Mogastalife In vestment Group LTD.）旗下之美國摩根史
    坦利富聯合基金，使投資者與國泰證券公司代理之「摩根士
    丹利基金」（Morgan Stanley Sicav）發生混淆，因而陷於
    錯誤，交付款項給被告丙○○等人，購買並不存在之美國摩
    根史坦利富聯合基金。
三、復查，對照被告製作之美國摩根史坦利富聯合基金商品特色
    資料，載明上開基金係百分之百美國本土境內的金融商品，
    受美國聯邦法律直接管轄，是30多年以來，首次由美國內華
    達州政府專案准許開放給予臺灣，主要以不動產債券基金的
    方式，百分之百資金投資給美國聯邦政府擔保（保本保息）
    之房利美、房地美、奇利美不動產抵押債券後，切割為基金
    方式，讓廣大臺灣之小額投資人有機會與大財團競相投資，
    摩根史坦利富聯合基金投資買賣美國政府不動產抵押債券，
    其本金與利息完全由美國政府擔保，並由美國最具公信力之
    信託契約或抵押債權再保公司Banker Insurance Services
    保險公司提供再擔保，與美國政府公債相同等級，百分之百
    安全穩當，配息穩定且優於定存，該債券更具有美國史坦普
    爾（Standard & Poor）評等之AAA最高評等，並由第一和第
    二順位的信託契約或抵押者共同來提供擔保，一方面保護投
    資人的本金，二方面為投資人謀取利潤，公司在收到投資人
    承購基金單位的款項時，將在美國銀行開立專款帳戶，由
    Guille rmo J.Senmartin,Esp（律師事務所）見證，並做為
    基金保管人，摩根史坦利富聯合基金對全體投資人負有受託
    責任，公司提供投資人本金將不會有所減損之保證，只需美
    金5000元，7年期，每年保證固定收益率為7.2%，每季配息
    1.6%，高於一般債券且優於定存等語，顯見被告丙○○等人
    係以美國摩根史坦利富聯合基金為海外型（美國）基金、不
    動產債券型基金、本金及利息均受美國政府擔保、配息穩定
    且優於定存、保證每年固定收益率、每季配息及保本保息等
    虛設誘因，詐騙投資人購買渠等虛構之美國摩根史坦利富聯
    合基金。
四、次查，原告於本院刑事庭96年度金訴字第3號刑事案件審理
    時證稱：被告丙○○於93年10月22日帶被告甲○○至伊住處
    ，共同向伊詐稱投資美國摩根史坦利富聯合基金，保證獲利
    ，並交付「美國摩根史坦利富聯合基金商品特色」說明書，
    載明「投資1單位只需美金5000元，7年期間每年保證固定收
    益率為每年7.2%，每季配息1.6%，高於一般債券且優於定存
    」等語，致伊誤信為真，由被告甲○○於同日陪同伊前往郵
    局提款80萬元，再將上開款項匯華泰公司第一商業銀行北屯
    分行帳號00000000000號帳戶；被告丙○○於94年9月25日又
    帶被告甲○○至伊住處，交付投資建議書，共同向伊詐稱如
    再投資可保證獲利，致伊誤信為真，向中國信託商業銀行及
    新竹商業銀行分別貸得60萬元、30萬元，將其中75萬6000元
    交給被告丁○○等語（詳上開刑事案影卷）。而證人王秋蒼
    於本院刑事庭審理時證稱：伊係以太太林照暖的名義投資美
    國摩根史坦利富聯合基金，公司標榜年利率7.2%，季配息每
    3 個月配息1.8%，當初被告丙○○、丁○○說該聯合基金係
    直接向美國購買，以美元計價，伊買的是7年期，如果提前
    贖回，有違約罰款的問題。伊是將33萬2500元匯款至歐美公
    司帳戶，將單據交給被告丁○○，被告丁○○在2個星期後
    ，在臺中市○○區○○路4段696號8樓之2歐美公司，交給伊
    購買基金憑證，另外在伊購買基金後，被告丁○○有交給伊
    美國摩根史坦利富聯合基金投資報告等語（詳本院刑事卷宗
    卷第94頁、第95頁背面）；伊有詢問被告丁○○說投資款項
    都是美國的嗎？被告丁○○說是的，都是由她在負責與美國
    接洽。公司提出2年期、1年期的優惠專案，都是被告丁○○
    在講的，由她跟伊解說，告訴伊1年、2年期的優惠專案有那
    些內容，甚至1年期還有年利率12％的等語（詳本院刑事卷
    第95頁）；被告甲○○在公司召開的說明會裡面，也有負責
    講解並呼籲有購買保險的人，改成定期保險，再將多出來的
    錢，用來投資美國的政府公債基金，並說該基金至少有7.2%
    的年獲利等語（詳本院刑事卷第94頁背面）。又證人蔡英於
    本院刑事庭審理時證稱：被告丙○○向伊推銷購買聯合基金
    ，伊有購買70萬元聯合基金，被告丁○○跟伊介紹聯合基金
    ，說美國基金很安全，要伊放心，她說是3年期，3年期滿才
    可以領回，利息1期1個月，配息7000元等語（詳本院刑事卷
    第100頁）。另證人張順忍於本院刑事庭審理時證稱：被告
    丙○○推薦投資美國摩根史坦利富聯合基金，年利率是12%
    ，每3個月支付1次利息，3年可以贖回，該聯合基金是美國
    公債級基金，有美國政府的保證，還有美國公司名下房子作
    為抵押，美國摩根史坦利富聯合基金在不同時間推出的，有
    不同的商品型態，有3年期、5年期及7年期，每種利率不同
    等語（詳本院刑事卷第69、73頁背面）；有關美國摩根史坦
    利富聯合基金相關業務問題，因為被告丙○○很忙，故伊前
    往公司的時候，就會問被告甲○○，因為被告甲○○也知道
    聯合基金的事情，聯合基金部分若有問題，問被告甲○○，
    被告甲○○也知道，也會解說等語（詳本院刑事卷第70頁、
    第73頁背面）；美國摩根史坦利富聯合基金是以被告丁○○
    為負責人的歐美公司推廣的等語（詳本院刑事卷第70頁背面
    ）；蔡英當時另外有1筆70萬元，放在遠東國際商業銀行，
    是被告丁○○帶蔡英及伊，到遠東國際商業銀行領出70萬元
    交給丁○○，丁○○再帶蔡英及伊，到第一商業銀行存入歐
    美公司帳戶，再到華泰公司，由丁○○出具收據給蔡英，再
    由丁○○出具購買基金憑證給蔡英。被告丁○○負責財務，
    匯的錢都是被告丁○○處理，上開聯合基金若有問題，被告
    丁○○也會解說，美國摩根史坦利富聯合基金承購書也是由
    被告丁○○交給蔡英填寫的等語（詳本院刑事卷第71頁背面
    、第72頁背面、第73頁）。再者，證人林雯茜於本院審理時
    則證稱：被告丙○○有提供廣告單以及申購書給伊看，被告
    丙○○說該基金是保本保息，當時伊投資2筆，1筆是15萬元
    （被告丙○○說原先要收的3000元管理費，因優惠而不收，
    從15萬元內扣除，故實給14萬7000元，2年後可贖回，每季
    獲利4%），1筆是50萬元，3年後可贖回，每季獲利8%，伊係
    直接將2筆投資款項匯到公司在第一商業銀行的帳戶內，伊
    會投資基金是因為被告丙○○說該基金保本保息，而且還有
    固定獲利；15萬元購買基金憑證原本是94年4月間某日郵寄
    給伊的，另50萬元購買基金憑證原本是被告丙○○小弟薛明
    輝於94年8月間某日，至伊位於臺中縣龍井鄉○○街30之16
    號2樓住處交給伊的，後來被告丁○○把正本收回去，將2張
    購買基金憑證影本交給伊；伊投資基金的事情，被告甲○○
    知情，因為伊保險費的支出要從基金利息支付，此部分是由
    被告甲○○處理的，伊與被告丙○○在餐廳聊天，被告丙○○遊說伊投資50萬元時，被告甲○○也在場等語（詳本院刑
    事卷第128至1 29頁、第131頁）。綜上所述可知，本案係由
    被告丙○○、甲○○負責對外招攬投資者投資渠等虛構之美
    國摩根史坦利富聯合基金，並對投資者進行投資解說或作成
    投資建議，而被告丁○○則負責管理投資者交付或匯入華泰
    公司及歐美公司的款項之分工模式，共同詐騙投資者之款項
    。
五、繼查，依上開被告丙○○等人印製的美國摩根史坦利富集團
    公司（Mogastalife Investment Group, LTD.）投資說明DM
    載明美國摩根史坦利富聯合基金承購與贖回流程如下：
     詳閱備忘錄，決定承購。
     A.完整填寫承購申請書及同意書，W8表，護照影本。
       B.匯款。
       C.開立銀行美金帳戶或臺幣帳戶。
     A.承購申請書，同意書，W8表，護照影本。
       B.匯款單副本。
       C.基金孳息匯入之銀行帳戶。
       D.快遞雙掛號至Mogastalife Investment Group,LTD.
     摩根史坦利富基金收到並審核接受與否：
       A.a.接受承購申請。
         b.通知投資人寄出承購憑證。
         c.每季／年配息。
         d.投資人欲贖回，提前解約（前2年不得贖回），需提
           前60天通知美國摩根史坦利富基金公司。
         e.審核贖回申請扣除0.5-3%手續費，本金連同孳息匯
           予投資人。
       B.a.拒絕承購申請。
         b.通知投資人本金連同利息退回投資人。
    依上開美國摩根史坦利富聯合基金承購與贖回流程觀之，被
    告丁○○既負責華泰公司及歐美公司財務，並管控投資者交
    付或匯入華泰公司及歐美公司購買上開基金之款項，則對華
    泰公司及歐美公司根本未將投資者購買基金的款項轉為申購
    美國摩根史坦利富聯合基金，且歐美公司前期雖有將基金孳
    息（包括每季／年配息）匯入投資者帳戶，然此僅係為誆騙
    投資者繼續投資，該基金孳息亦非來自申購美國摩根史坦利
    富聯合基金所得之孳息。換言之，被告丁○○對被告丙○○
    係虛構美國摩根史坦利富聯合基金詐騙投資者之款項，知之
    甚詳。又被告甲○○既負責美國摩根史坦利富聯合基金之招
    攬業務，對華泰公司及歐美公司接受投資者委託購買上開基
    金時，除投資者必須填寫承購申請書及同意書、匯款、開立
    銀行美金帳戶或臺幣帳戶外，華泰公司及歐美公司必須將投
    資者填寫之承購申請書、匯款單副本、基金孳息匯入之銀行
    帳戶，快遞雙掛號至美國摩根史坦利富集團公司（Mogastal
     ife Investment Group, LTD.），再由該公司審核是否接受
    投資者承購該基金，及投資人欲贖回基金，提前解約，需提
    前60天通知該公司，並扣除0.5-3％手續費等流程，自應知
    之甚稔，而華泰公司及歐美公司根本未將投資者填寫之承購
    申請書、匯款單副本、基金孳息匯入之銀行帳戶，快遞雙掛
    號至美國摩根史坦利富集團公司（Mogastal ifeInvestment
     Group, LTD.），被告甲○○身為業務，亦焉有不知之理。
    再者，證人林雯茜於本院審理時既證稱伊保險費的支出要從
    上開基金利息支付，此部分是由被告甲○○處理的等語，則
    被告甲○○對該所謂「基金利息」，並非來自申購美國摩根
    史坦利富聯合基金所得之孳息，當亦知之甚詳。從而，被告
    甲○○辯稱其僅負責業務部分，況僅接觸一筆金額，而不知
    悉詐騙事實云云，應非可採。
六、據上所述，本件係由被告丙○○、甲○○負責對外招攬投資
    者投資虛構之美國摩根史坦利富聯合基金，並對投資者進行
    投資解說或作成投資建議，而被告丁○○則負責管理投資者
    交付或匯入華泰公司及歐美公司的款項之分工模式，共同詐
    騙投資者之款項，並行使偽造之美國摩根史坦利富聯合基金
    承購書、偽造之「Mogastalife Alliance Fund」購買基金
    憑證之私文書，業如前述。雖原告由被告丙○○、甲○○招
    攬投資，然從被告丁○○控管上開投資者交付或匯入華泰公
    司及歐美公司的款項，而被告甲○○於公司召開的說明會裡
    ，講解並呼籲有購買保險者，將保險改為定期保險，再將多
    出來的錢投資購買上開基金，且處理林雯茜購買上開基金孳
    息支付其保險費等情節觀之，被告丙○○、丁○○、甲○○
    係屬具有犯意聯絡之共犯結構，雖未必直接參與詐騙投資者
    之行為，然渠等間係有明確之犯意聯絡及行為分擔等情，至
    為明顯。
七、按數人共同不法侵害他人之權利者，連帶負損害賠償責任﹔
    不能知其中孰為加害人者，亦同。民法第185條第1項定有明
    文，本件原告既因被告等人之上開不法行為導致受有損害，
    是，原告依侵權行為之法律關係請求被告連帶給付1,556,00
    0元，及自起訴狀繕本送達被告之翌日（即丁○○97年7月11
    日、甲○○同年7月11日、丙○○同年7月23日）起至清償日
    止按週年利率百分之5計算之遲延利息，為有理由，應予准
    許。其餘逾此部分請求，為無理由，
八、原告及被告甲○○各自陳明願供擔保聲請宣告假執行及免為
    假執行，經核均與法律規定相符，爰分別酌定相當擔保金額
    准許之。
九、本件事證已臻明確，兩造其餘之攻擊防禦方法，與判決基礎
    之事實及結果並無影響，爰不予審酌，併此敘明。
肆、訴訟費用負擔之依據：民事訴訟法第85條第2項。
中    華    民    國    99    年    3     月    26    日
                  民事第三庭    法  官  許石慶
正本係照原本作成。
如對本判決上訴，須於判決送達後20日內向本院提出上訴狀。
中    華    民    國    99    年    3     月    26    日
                                書記官

司法院資訊處製作；財團法人民間司法改革基金會備份。
